【裁判字號】    89,交易,2
【裁判日期】    890517
【裁判案由】    過失傷害
【裁判全文】
臺灣宜蘭地方法院刑事判決                            八十九年度交易字第二號
    被      告  甲○○
右列被告因過失傷害案件，經檢察官提起公訴 (八十八年度偵字第三五三七號)，本
院判決如左：
    主  文
甲○○因過失傷害人，處拘役貳拾日，如易科罰金，以參佰元折算壹日。
    事  實
一、甲○○於民國八十八年七月十八日，駕駛車牌號碼ＨＳ─五四二Ｏ號自用小客車
    ，沿宜蘭縣三星鄉○○○路由西往東方向行駛，於同日下午六時許，行經三星鄉
    ○○○路與南北一路無號誌之交岔路口，本應注意行經無號誌之交岔路口應謹慎
    慢行，作隨時停車之準備，而依當時情形為天候晴、無遮蔽物視線良好，且路口
    亦設有反光鏡，並無不能注意之情事，竟疏於注意，於通過上開交岔路口時，未
    謹慎慢行作隨時停車之準備，而同時間左方乙○○所騎乘沿三星鄉○○○路由北
    往南方向行駛之車號ＧＲＦ─四二七號重機車行經無號誌岔路口，未注意其屬左
    方車應讓右方車先行，竟疏於注意，未讓右方之甲○○所駕駛車輛先行，以致二
    車相撞，致乙○○人車倒地，乙○○因而受有右側股骨、右側股骨頸股骨折及頭
    部頭皮撕裂傷等傷害。甲○○於肇事後，委託路人報警處理，並留於現場向隨後
    到場之警員主動告知肇事事由並接受裁判。
二、案經告訴人乙○○訴由宜蘭縣警察局三星分局報請台灣宜蘭地方法院檢察署檢察
    官偵查起訴。
    理  由
一、訊據被告甲○○坦承於右揭時地與告訴人乙○○發生車禍等情，惟矢口否認有何
    過失，辯稱：其車行經路口有停下察看無來車方前進，起步經過路口未及反應便
    與告訴人機車撞擊，應係告訴人乙○○撞及伊車云云。惟查，被告與被告撞及情
    形等情，業據告訴人乙○○指訴綦詳，且依道路交通事故調查報告表所繪現場圖
    可知，該肇事路口為交岔路口，以被告行車方向觀察當時視線良好，況該肇事路
    口亦設有反光鏡且無遮擋視線之障礙物，被告應可輕易觀察左方來車，隨時作好
    停車準備，被告卻疏未做出隨時停車之準備，此外，並有道路交通事故調查報告
    表、道路交通事故調查報告表各欄項目明細內容、宜蘭縣警察局三星分局大洲派
    出所交通事故現場草圖及照片等附卷足稽，被告辯稱並無過失，應是告訴人撞及
    而致，告訴人應負全部過失云云，要屬卸責之詞，不足採信。另告訴人乙○○，
    因本件事故受有右側股骨、右側股骨頸股骨折及頭部頭皮撕裂傷之傷害，有診斷
    證明書一紙在卷可稽。
二、按行經無號誌之交岔路口應減速慢行，作隨時停車之準備，道路交通安全規則第
    九十三條第一項第四款定有明文。本件被告甲○○駕車自應注意上揭道路交通安
    全規定，且依當時情狀、路況、視距良好、肇事路段並有反光鏡，又無不能注意
    之情形，竟疏不注意，以致肇事，致告訴人乙○○受傷，被告應有過失，其過失
    之行為並與告訴人之受傷具有相當因果關係。雖告訴人乙○○駕駛機車行經右揭
    無號誌交岔路口時，並未遵循左方車暫停讓右方車先行之規定，致為被告所駕駛
    之汽車撞及，亦有過失，惟仍難辭被告過失之責。況本件車禍經送臺灣省機宜區
    車輛事故鑑定委員會鑑定結果，亦持相同之認定，有該會八十八年十一月八日基
    宜鑑字第八八五二九號鑑定意見書一紙附卷足參，益證被告之行為有過失。從而
    ，事證明確，被告犯行應堪予認定。
三、核被告甲○○所為，係犯刑法第二百八十四條第一項前段之過失傷害罪。被告肇
    事後即向到場警方表示肇事，接受調查，係對未發覺之犯罪自首而受裁判，應依
    刑法第六十二條之規定減輕其刑。爰審酌被告之過失程度、告訴人乙○○亦同有
    過失、本件肇事所生之危害、肇事後態度及尚未與告訴人乙○○和解並給付賠償
    等一切情狀，量處如主文所示之刑，並諭知易科罰金之折算標準。
據上論斷，應依刑事訴訟法第二百九十九條第一項前段，刑法第二百八十四條第一項
前段、第六十二條、第四十一條，罰金罰鍰提高標準條例第一項前段、第二項判決如
主文。
本案經檢察官吳慧蘭到庭執行職務
中    華    民    國      八十九  年       五    月      十七        日
                                  臺灣宜蘭地方法院刑事第一庭
                                          審判長  法  官
                                                  法  官
                                                  法  官
右正本證明與原本無異。
如不服本判決，應於判決送達後十日內，向本院提出上訴狀。
                                                  書記官
中    華    民    國      八十        年              月              日


司法院資訊處製作；財團法人民間司法改革基金會備份。
